臺灣臺南地方法院刑事判決　　　　　　　 98年度易字第727號
公　訴　人　臺灣臺南地方法院檢察署檢察官
被　　　告　楊國華
　　　　　　杜建欽
　　　　　　黃以明原名黃建河.
前　一　人
選任辯護人　蔡明哲律師
上列被告因贓物等案件，經檢察官提起公訴（97年度偵字第1313
0號）及追加起訴（99年度蒞追字第1號），本院判決如下：
    主  文
楊國華犯如附表「罪名及主刑、從刑」欄所示之各罪，各處如該
欄所示之主刑及從刑；應執行如附表「應執行刑」欄所示之刑。
杜建欽犯如附表「罪名及主刑、從刑」欄所示之各罪，各處如該
欄所示之主刑及從刑；應執行如附表「應執行刑」欄所示之刑。
黃以明犯如附表「罪名及主刑、從刑」欄所示之各罪，各處如該
欄所示之主刑及從刑；應執行如附表「應執行刑」欄所示之刑。
    事  實
一、杜建欽前曾因違反森林法案件，經臺灣高等法院臺中分院以
    九十一年度上訴字第一○二五號刑事判決判處有期徒刑八月
    確定，於民國九十五年二月二十日執行完畢，猶不知悔改，
    竟與楊國華及黃以明於如附表編號一至三所示之時間、地點
    ，為如附表編號一至三之行為。嗣經警循線查獲而知悉上情
    。
二、案經高雄市政府警察局及內政部警政署國道公路警察局移送
    臺灣臺南地方法院檢察署檢察官起訴及追加起訴。
    理  由
壹、程序部分：
一、追加起訴及補充理由之部分：公訴人所提原起訴書、追加起
    訴書及補充理由書對於被告黃建河所涉刑法第三百四十九條
    第二項部分並未變動，依刑事訴訟法第二百六十五條、第七
    條之規定，並無重複起訴之問題，業經本院評議後認定附表
    編號一至編號三為本案之審理範圍（見本院九十九年度易字
    第一六四號卷第七四頁反面）。
二、證據能力部分：本件公訴人所提出之證據資料、方法及本院
    依職權調查之證據，業經本院於一百年三月二十三日公開審
    理之始，經評議後當庭宣示其證據能力，並載明於審判筆錄
    （見本院卷三第七二頁）。
貳、實體部分：
一、訊據被告楊國華、杜建欽就附表編號一至編號三之事實均坦
    承不諱，並有如附表編號一至編號三之證據在卷可佐；被告
    黃以明並就附表編號二之事實亦供承無訛，此亦有附表編號
    二之證據足資佐證，足證被告三人就上開坦承之部分，與事
    實相符，堪可採信。惟被告黃以明就附表編號一及編號三之
    部分則矢口否認犯行，辯稱：「被告楊國華、杜建欽二人於
    審判期日供出被告黃以明，之前歷經長期的警詢、偵查及法
    院審理程序，其期間渠等二人對犯罪事實交代仍有前後反覆
    之情，且渠等二人或有利害關係，互相推諉塞責，而有相互
    攀咬等情，根本毫無渠等前述所稱被告二人或三人事先協議
    「誰出事誰認罪」等情。故被告楊國華、杜建欽二人供稱被
    告黃以明涉案，其動機應係渠等二人已遭羈押，甚或已耽誤
    申請假釋之機會，歷次開庭見被告黃以明均能以自由身進出
    法院，因此內心累積不滿及憤恨，進而由被告楊國華開頭誣
    指攀咬被告黃以明，而被告杜建欽隨後附和楊國華之說詞。
    渠等二人歷經歷次偵審程序，衡情應對起訴書內容亦即犯罪
    次數等情十分熟悉，然被告楊國華第一次攀咬被告黃以明時
    ，有關犯罪次數竟顯與其後之供述完全不同，顯係心中對被
    告黃以明懷有恨意，甚且被告杜建欽就被告黃以明有無涉案
    需配合楊國華供述之內容才能回答，渠等二人顯有相互勾串
    之嫌。復查，被告楊國華、杜建欽二人供述內容，除與警詢
    、偵查中及審判期日前之供述內容前後不一互相矛盾，且渠
    等二人嗣後供述被告黃以明共同涉案之內容，對參與犯罪之
    人數、行為過程、事後分贓等等過程細節，渠等二人之供述
    內容多所矛盾，顯不足採。故被告楊國華、杜建欽二人證述
    被告黃以明涉嫌共同加重竊盜罪等情，應與事實不符，不足
    採信」云云。經查：
（一）、證人楊國華於本院審理時之證述：
    １、證人楊國華證稱：「（起訴書附表編號一號在臺南縣關
        廟鄉○○村○○段電線桿編號四二左十七號竊取的這台
        挖土機，你跟被告杜建欽、被告黃建河（已改名黃以明
        ，下同）是如何分工行竊的？）是有一位朋友跟我說那
        邊有停放一台挖土機，【然後我就聯絡黃建河、杜建欽
        他們一起過去看現場，我們三人就決定要偷，我與黃建
        河開小客車，杜建欽是開板車，然後我將挖土機開上板
        車上，然後由杜建欽、黃建河介紹我去台中縣東勢那邊
        賣給一位收購商】，當初我賣六十一萬元，我分十幾萬
        元，其餘部分就由他們二個人拿走。」，「（起訴書附
        表編號三號在臺南縣左鎮鄉臺二線二四公里四百公尺處
        竊取的這台挖土機，你們三個人如何分工行竊？）是杜
        建欽開廂型車到臺南來載我四處逛，到左鎮那邊的時候
        被我們發現那台挖土機，【後來我們就聯繫黃建河一起
        來偷，後來杜建欽開板車下來臺南，我與黃建河各開一
        部小客車到左鎮現場去，我就把該部挖土機開上去板車
        上，然後杜建欽就將挖土機載運到嘉義大林賣給一位叫
        「阿紘」的人】，我們三個人都有一起過去，我記得該
        台挖土機賣十幾萬元，我分得三、四萬元，其餘的錢就
        他們拿走了。」，「【（起訴書附表編號一、三號你跟
        被告杜建欽、被告黃建河一起去竊取的這兩部挖土機，
        是否都由你負責將挖土機開上板車？）是的。】」，「
        （你將挖土機開上板車的時候，有無用任何工具竊取挖
        土機？抑或是用徒手竊取？）我是用自備鑰匙開的，因
        為挖土機的鑰匙都是通用一樣的。」，「（你的自備鑰
        匙現在何處？）在家裡，沒有被警方扣案。」，「（為
        什麼從警詢、偵查中你都沒有供稱被告黃建河有參與竊
        盜挖土機的行為？）因為那時候杜建欽先被警方抓到，
        他供出我之後，他並沒有供出黃建河，所以我就想說不
        想要把黃建河牽扯出來，我來承擔就好。後來我認為黃
        建河不過牽涉一個贓物罪而已還不承認，所以我才決定
        把他供出來。」，「（起訴書附表編號一號除了你跟被
        告黃建河、被告杜建欽等三人去竊取挖土機以外，還有
        無其他人參與？）沒有。」，「（起訴書附表編號一在
        臺南縣關廟鄉○○村○○段電線桿編號四二左十七號竊
        取的挖土機，後來販賣時行使的偽造海關進口報單是何
        人交付給你的？）【是黃建河給我的。】」，「（黃建
        河是否係賣的當天（九十六年十二月十四日）交給你該
        偽造的海關進口報單？）是的。」，「（起訴書附表編
        號一、三號你與被告黃建河竊取挖土機時，被告黃建河
        是負責何部分工作？）【黃建河是負責竊取後帶杜建欽
        將板車所載挖土機整理完之後載運去賣。】」，「（起
        訴書附表編號一、三號的竊盜現場，黃建河是否都有在
        場？）都有。」，「（你為什麼在警察局陳稱起訴書附
        表編號一號的竊盜行為人是綽號「鄭桑」及綽號「偉仔
        」？）因為杜建欽把我供出來，但是沒有供出黃建河，
        我想說自己承擔下來，所以虛構綽號「鄭桑」及綽號「
        偉仔」這些人，事實上去偷的是我及杜建欽、黃建河等
        三個人。」等語（見本院卷第一一二頁至第一一七頁）
        。
    ２、證人楊國華另於本院審理時證稱：「（針對編號一的事
        實，那天偷東西有幾人？有何人？）【我、黃建河、杜
        建欽】共三個人。」，「（黃建河如何跟你聯絡？）黃
        建河用手機跟我聯絡。」，「（黃建河如何約你？他從
        何來的？）他從臺中與杜建欽一起開車來的。」，「（
        是分別開車，還是怎麼開車？）一人開一台車。」，「
        （請說明你們偷挖土機的經過？）我先把怪手開到路邊
        ，黃建河在旁邊把風，杜建欽開拖板車來載運那台挖土
        機。」，「（你是否知道杜建欽的拖板車是從何處開來
        的？）那天拖板車是放在…（停頓沒有回答），我想一
        下，因為時間太久，我不知道那台拖板車放在哪裡。我
        忘記放在哪裡，我知道不是放在嘉義就是放在永康。杜
        建欽的拖板車是從交流道下來的。」，「（你剛陳稱黃
        建河與杜建欽是一人開一台車，你說拖板車不是放在嘉
        義或是永康，杜建欽是從何處開來的？）我將怪手啟動
        可以開之後，杜建欽才把拖板車開來。」，「（杜建欽
        如何去開拖板車？是用走路去開還是用何交通工具去開
        ？）是讓黃建河載去的。」，「（黃建河是開誰的車載
        杜建欽去開拖板車的？）杜建欽有一台廂型車，還有一
        台舊式的ＢＭＷ。」，「（你的意思是否係你前述的兩
        台車都是杜建欽的，而你不知道黃建河是開杜建欽的哪
        一台車？）是的。」，「（回來的時候，黃建河及杜建
        欽如何回來現場的？是走路回來還是坐車？）我是用無
        線電聯絡的，我不知道。」，「（你說你是用無線電聯
        絡，是何人提議要偷挖土機？）杜建欽和我看到那台挖
        土機，三個人一起在臺中討論說要去偷那台挖土機。」
        ，「（你說黃建河在現場把風，他距離挖土機多遠？）
        約一百至兩百公尺。」，「（你是否認識一位綽號「阿
        炮」的人？）認識。」，「（綽號「阿炮」與你親弟弟
        那天有無和你們一起去偷挖土機？）沒有。」，「（你
        們偷挖土機，事先有無說如何分款？）沒有事先講。」
        ，「（偷完之後有無分贓款？）偷完賣出去有分贓款，
        我記得賣六十幾萬元，因為是黃建河的朋友介紹，扣掉
        六萬元的介紹費，及整理費用若干元，我們三個人各分
        得十幾萬元。」，「（為什麼你到鈞院審理時作證時才
        證稱起訴書所載的三台挖土機都是你與杜建欽、黃建河
        一起去偷的？（提示））因為杜建欽被抓時只有供我一
        個人出來，我那時候想說我一個人將罪責擔起來，我本
        來都認罪要行簡式審判程序想要趕快判決，可是沒有想
        到他們兩個人把罪都推給我，所以我才供他們出來，其
        實我也不需要再供出他們，供他們反而我判的會比較重
        。」「（當天竊得附表編號一挖土機之後，挖土機是否
        係由杜建欽開拖板車載走？）是的。」，「（杜建欽當
        時把挖土機載到何處？）載到嘉義。」，「（放在嘉義
        何處？）放在簡勝紘他家羊寮那邊整理。」「（你是否
        清楚我們現在問的問題是編號一，因為編號三的挖土機
        事後是賣給簡勝紘？）是的，我沒有混淆。」，「（杜
        建欽開拖板車去嘉義，你是否有一起去？）有，我是開
        我的小客車跟在杜建欽的拖板車後面，有時候離很遠。
        」，「（黃建河有無一起去？）有。」，「（前面是指
        什麼？）黃建河他是自己開車。」，「（你們三個人是
        否後來都有在簡勝紘家的羊寮那邊集合？）是的。」，
        「（你剛剛陳稱挖土機竊得之後先整理，是交給何人整
        理？）是交給簡勝紘整理。」，「（簡勝紘幫你們整理
        挖土機，你們有無支付相關費用給他？）有，都是黃建
        河跟簡勝紘算這個費用。」，「（偽造的海關進口報單
        等證明，是誰交給你的？）【是黃建河交給我的。】」
        ，「（黃建河交給你之後，你把偽造的海關進口報單交
        給何人？）他把海關進口報單交給我的那天，挖土機已
        經在豐原的修理廠裡面了，黃建河和賴志雄大部分都已
        經講好要賣多少，然後才由我與羅炳煌見面說要賣六十
        一萬元，至於契約上要寫七十八萬元是羅炳煌自己寫上
        去的，我事實上只有賣六十一萬元。」，「（這六十一
        萬元你是何時拿到的？是一次付清還是有先給訂金？）
        是一次付清的。」，「（這六十一萬元是由誰交給誰？
        ）我與羅炳煌簽完契約後，羅炳煌拿十萬元現金給我，
        該挖土機是黃建河叫人用車拖去修車廠那邊，我在修車
        廠那邊等，挖土機拖到修車廠那邊時，羅炳煌才透過修
        車廠老闆把剩下的五十一萬元現金給我，因為羅炳煌之
        前就把五十一萬元的現金寄放在修車廠老闆那邊，所以
        修車廠老闆就把五十一萬元給我。」，「（挖土機是從
        何處拖到豐原修車廠？）是從嘉義簡勝紘羊寮那邊拖到
        豐原的修車廠。」，「（你說的豐原修車廠確切地址為
        何？老闆姓名為何？）我不知道住址，我只知道大約地
        點，老闆我不認識，那是羅炳煌及黃建河認識。」，「
        （你有無因為黃建河這樣子讓你沒有辦法報假釋而故意
        誣指他？）沒有。」，「（你剛剛陳稱你將挖土機偷完
        就到簡勝紘家裡？）是的。」，「（你到嘉義簡勝紘家
        裡約幾點？）快天亮了。」，「（現場除了你還有誰？
        ）簡勝紘、杜建欽、黃建河及我。」，「（你們三個人
        在那裡待多久才離開？）約一、兩個小時就走。」，「
        （這一、兩個小時當中你們做什麼事情？）講話而已，
        黃建河與簡勝紘兩個人在討論如何修理。」，「（簡勝
        紘知道你有拖一台挖土機過來？）知道。」，「（你剛
        剛陳稱你原先拿到十萬元訂金，後來拿到五十一萬元現
        金，請陳述後來如何分款？）錢拿到的時候，黃建河和
        他朋友也在附近，後來他們來載我，我將錢拿出來，他
        朋友的介紹費是六萬元我就拿給他朋友，其他簡勝紘整
        理的費用就扣給黃建河。」等語（見本院卷三第二○八
        頁反面至第二一四頁）。
    ３、證人楊國華另證稱：「（附表編號三的事實，九十六年
        十二月二十二日那天去偷車子有幾人，有誰？）我、杜
        建欽、黃建河，一共三人。」，「（你們三人之間，那
        天要去偷東西如何互相聯絡？）打電話。」，「（是何
        人打給何人？）太久，忘記了，已經三年了。」，「（
        因為案發地點在台南縣，黃建河從何地方過來跟你會面
        ？）他是從中部下來，我不知道他從哪裡來。」，「（
        他如何下來？）開車。」，「（開何車子？）開轎車，
        之前他買一台車是杜建欽太太的名字。」，「（杜建欽
        如何跟你會合？）他也是從中部下來。」，「（他跟黃
        建河是否一起來？）他們不同時間來，各開一台車子。
        」，「（你是否記得何人先來？）杜建欽先來。」，「
        （你可否說明當天去偷挖土機的經過？）杜建欽開板車
        來，我開怪手上車，黃建河在前面帶他去嘉義。」，「
        （你們三人會合後直到去現場，你們如何偷挖土機？）
        我們三人開車去，我開一台車，黃建河（更名黃以明）
        開一台車，杜建欽開大卡車。」，「（你們三人如何分
        工？）我去把門打開，把挖土機發動開上板車，杜建欽
        把板車開來我開上去就直接載回去，黃建河在前面引導
        。」，「（從你用鑰匙打開，直到你離開現場大約多久
        ？）約十幾分鐘。」，「（這十幾分鐘內，黃建河在做
        什麼？）他在那邊看有無人，在把風，因為我們有裝無
        線電。」，「（你們偷的怪手，為何會選擇該台怪手？
        ）是杜建欽看到的，說要偷叫我們一起去看，看一看我
        們當晚就打開，開上板車之後就開走了。」，「（你們
        偷到怪手後，如何離開現場？）開車走，黃建河在前面
        引導，杜建欽開板車在中間，我在後面，我們都用無線
        電聯絡。」，「（黃建河在前面引導也是開車嗎？）是
        。」，「（你們離開之後去哪裡？）去嘉義，一個朋友
        那裡，我們之前怪手都拖去放那裡。」，「（是否知道
        該名朋友的名字？）知道，簡勝紘。」等語（見本院卷
        三第七二頁至第七四頁）。
    ４、小結：依證人楊國華上開所述可知，被告黃以明確有與
        被告楊國華、杜建欽共同參與附表編號一、三之加重竊
        盜行為；至於就附表編號一行使偽造特種文書之部分，
        客觀衡之，被告黃以明提供偽造之特種文書予被告楊國
        華向羅炳煌行使之，有讓渡證明書及偽造之進口報單各
        一紙在卷可佐，足見該偽造之進口報單係用以證明挖土
        機之來源，被告黃以明對於提供該進口報單供被告楊國
        華變賣挖土機乙節，主觀上顯然有共同行使偽造特種文
        書之犯意聯絡，其藉由被告楊國華行使而為行為之分擔
        ，致生損害於羅炳煌及海關文書之正確性，甚為顯然。
        準此，益徵被告黃以明對於附表編號一行使偽造特種文
        書之犯罪事實，確有共同參與之行為甚明。
（二）、證人杜建欽於本院審理時之證述：
    １、證人杜建欽於本院審理時證稱：「（起訴書附表編號一
        在臺南縣關廟鄉○○村○○段電線桿編號四二左十七號
        竊取該挖土機的人有哪些？（提示起訴書附表））有我
        及楊國華、黃建河，還有一位綽號「阿炮」的人，還有
        一位楊國華的表弟或堂弟，至於綽號「鄭桑」則沒有。
        」，「（綽號「阿炮」及楊國華的表弟或堂弟是否業已
        成年？）應該有。」，「（被告黃建河為什麼會一起跟
        你們去偷臺南縣關廟鄉○○村○○段電線桿編號42左17
        號這部挖土機？）楊國華的朋友跟他說在關廟那裡有一
        部挖土機，所以楊國華就通知我，【我就用廂型車載楊
        國華、黃建河及他的朋友一起去現場看挖土機。要偷的
        那一天，是楊國華跟黃建河聯繫，所以黃建河那天才一
        起下來。】」，「（在起訴書附表編號一號的竊盜案件
        ，你與被告楊國華、被告黃建河、綽號「阿炮」及楊國
        華的表弟或堂弟等五個人是如何分工？）楊國華開著我
        的廂型車到現場，然後是我開板車在附近待命，由楊國
        華及「阿炮」去偷把挖土機開出來，黃建河跟楊國華的
        表弟或堂弟則負責把風。」，「（起訴書附表編號1號
        那一部挖土機偷到之後，你們後來如何銷贓？）我在嘉
        義大林簡勝紘家裡面等楊國華電話，楊國華打電話給我
        後，我就將板車開到簡勝紘家附近，再由楊國華自己將
        挖土機開到簡勝紘的住處。該挖土機後來賣多少錢我不
        知道。」，「（起訴書附表編號一號在臺南縣關廟鄉○
        ○村○○段電線桿編號四二左十七號偷的那部挖土機於
        銷贓的時候，黃建河是否在場？）銷贓的時候我沒有去
        ，是楊國華自己開去賣給別人。」，「（起訴書附表編
        號三在臺南縣左鎮鄉臺二線二四公里四百公尺處的挖土
        機竊盜案，有哪些人參與？）跟起訴書附表編號一號的
        一樣。」，「（這五個人在起訴書附表編號三的現場如
        何分工？）也是同樣我開拖板車在附近待命等，然後楊
        國華打電話給我，我再將拖板車開到現場，楊國華再將
        挖土機開到板車上面。這部挖土機如何銷贓我不知道。
        」，「（你將附表編號三號竊取的挖土機載運到哪裡？
        ）也是載運到嘉義大林簡勝紘的家。」，「（是誰把挖
        土機開下來的？）都是楊國華。」；「（你剛剛陳稱黃
        建河有把風，你有看到他距離被偷的挖土機多遠？）我
        可以告訴律師，我們偷挖土機每個人身上配備用的是無
        線電，走到哪裡都是用無線電聯絡。」，「（你的意思
        是不是黃建河一直走來走去？）固定也有，行動也有。
        」，「（黃建河靠近挖土機最近距離有多近？最遠距離
        挖土機多遠？）最近距離是在挖土機上面，最遠有一百
        公尺或十公里都有。」，「（在你們偷竊過程，你知道
        十公里可以達到把風的目的嗎？）竊盜過程把風，手機
        收不到，車上有無線電，無線電在三十公里以內可以收
        到。」，「（在把風過程裡面，你有無看到黃建河在挖
        土機上面？）沒有看到。」，「（在把風過程裡面，你
        有無看到黃建河離開挖土機十公里遠？）有。」，「（
        黃建河是如何離開挖土機十公里遠？）他把風有把風的
        車子。」等語（見本院卷二第一一二頁至第一一九頁、
        第二一九頁）。
    ２、證人杜建欽另證稱：「（為什麼你被警方破獲以後，一
        直到當天開庭的時候，你才供出被告黃建河有參與附表
        編號一的竊盜？）因為當時警方並沒有問我這些事情，
        我本來要全部供出來我要認罪，因為檢察官法官沒有問
        我，我不知道要從什麼地方告訴法官檢察官，…他（指
        被告黃以明）去賣出了事情把我及楊國華供出來，所以
        我不得不從頭開始講。」，「（你剛剛講所謂「楊國華
        叫我全部認了就好」，楊國華是什麼時候跟你講的？）
        很早開始時候，因為偷竊怪手案件我都有參與。」，「
        （你所謂很早開始之前是指本件你被收押之前抑或是之
        後？）黃建河、楊國華叫我開板車的時候就有告訴我，
        誰出事誰認罪。」，「（你剛剛提到挖土機解碼以後，
        只留一個人或沒有人在現場，然後楊國華開廂型車把你
        送到放板車的地方待命，既然挖土機已經解碼，為何還
        要你到放置板車的地方待命，待命是要等待什麼？）一
        部怪手不是一隻手錶，一部怪手裝上拖板車，空的拖板
        車沒事白天停在路邊人家看到會覺得怪怪的，就會覺得
        是要偷竊，必須等到解碼以後這部怪手肯定能夠操作，
        才等到半夜沒有人的時候，才可以偷竊，因為這段時間
        必須把風看是不是有人發現。」，「（你當時等到半夜
        再去現場載運挖土機的時候，當時有幾個人參與？）全
        部白天有去的人，半夜都有去。」，「（為什麼今日一
        開始辯護人問你附表編號一幾個人參與偷竊，你回答是
        你、楊國華、黃建河三個人，後來又變成有五個人參與
        ？）三個是主謀，另外兩個是臨時參加的，楊國華如何
        叫他們我不知道，主謀是有三個。」，「（你說的主謀
        三個是指誰？）【楊國華、黃建河、杜建欽。】」等語
        （見本院卷三第二二一頁至第二二二頁反面）。
    ３、證人杜建欽證稱：「（（提示本院卷二第一八九頁反面
        (三)針對原起訴書附表編號三，即九十九年十月一日檢察
        官補充理由書供證人杜建欽閱覽）這是在台二十線那一
        件，現在提示給你看，你是否知道哪一件？）知道。」
        ，「（本件去偷的人有幾人，有何人？）三人，連同我
        共四人，「瓜子」（台語）、「阿炮」（台語）、楊國
        華、我。」，「（在場【被告黃建河（更名黃以明）有
        無在你說的四人之內？）有，就是「瓜子」】（台語）
        。」，「（「阿炮」（台語）是何人你是否清楚？）我
        不知道，我知道有這個名字，叫我想是誰我不知道。」
        ，「（「阿炮」（台語）是何人帶來，或是與何人來？
        ）我不知道，要問楊國華才會知道。」，「（那天要偷
        車之前，該台車是何人看到的？）沒有人看，本來不是
        要拖那一台，結果去到那邊的時候，原本看的那一台不
        見了，才會看到這一台。」，「（本來要去哪裡偷拿哪
        一台？）在附近，我也不知道。」，「（本來要去偷是
        你，還是有別人？）原本看到的那一台不見，這一台放
        在路邊，所以就選這一台。」，「（「瓜子」（台語）
        跟楊國華、「阿炮」（台語）偷車之前，如何跟你聯絡
        ？）「瓜子」（台語）沒有跟我聯絡，都是楊國華打電
        話給我，叫我幾點去把板車開去哪裡，我再下來。」，
        「（你把板車開到台南縣市大約那天幾點？）應該是晚
        上八點多左右。」，「（楊國華差不多幾點打電話給你
        ，叫你開車下來？）差不多下午三、四點，因為我四點
        要開校車，他叫我晚上開板車，我才下來。」，「（你
        跟「瓜子」（台語）、「阿炮」（台語）、楊國華，你
        們四人如何到偷挖土機現場？）一開始我沒有去現場，
        我只須要去開板車，把板車發動，他叫我開去東山休息
        站，我就開去東山休息站，他叫我開去交流道下，我就
        開去交流道下，之後他們去把東西用好之後打電話給我
        ，他們才來帶我去挖土機那邊。」，「（何人帶你去挖
        土機那邊？）楊國華。」，「（你到現場看到何人？）
        都沒有，【都用無線電聯絡，我去到那邊楊國華就開挖
        土機上板車，我都沒有下車，他一開上來我就開走，開
        到大林我就下車，楊國華上板車把挖土機開下來，之後
        就回家。】」，「（你從頭到尾都在板車車上？）我沒
        有下車。」，「（你在現場沒有看到黃建河（更名黃以
        明）？）沒有看到，都用無線電聯絡。」，「（你到現
        場直到偷挖土機離開後，這段時間大約多久？）最多三
        到五分鐘就離開。」，「（你離開之後，你們這些人去
        哪裡？）從前面離開，我就跟著開車，之後大家就各自
        回家。」，「（你們回家之前，有無去哪裡會合？）叫
        我開到大林交流道下，之前帶路的叫我怎麼走，目標就
        是大林交流道下，我想說這台車就是要開到大林交流道
        下，前面有無狀況就是前面那一個人跟我聯絡。」，「
        （前面那一個人是誰，你是否知道？）「瓜子」（按即
        被告黃以明）。」，「（你到大林交流道下，有無再去
        哪裡？）快要下車的地方，大家就下車，楊國華也跟後
        面來，就把挖土機跟板車開去他要下的地方，因為他也
        不讓我知道說他挖土機下到哪裡。」，「（你下大林交
        流道後，「瓜子」（台語）就帶你去一個地方？）沒有
        ，下交流道後，楊國華他們就從後面來，說叫我開到哪
        裡後叫我下車，他們把板車、挖土機載去卸。」，「（
        該處是路邊還是住家？）路邊。」，「（靠近大林交流
        道多遠？）可能約三、四公里。」，「（你們幾人在路
        邊集合？）不知道，他們都沒有跟我說話，我都在車上
        。」，「（離開路邊之後，你跟其他人有無去哪裡？）
        沒有，楊國華開板車卸下挖土機之後，我就把板車開去
        我的車那邊放，我人就回家。我下車後就在那邊等，他
        們就把板車開走，我自己一個在路邊等板車回來。」，
        「（是否知道他們把板車開去哪裡？）之前他們怕我知
        道，所以不讓我去，經過一段時間之後，之後沒有做之
        後，楊國華住在那邊，因為楊國華沒有車，我去那邊載
        楊國華，我才知道他們卸在那邊。」，「（你在那邊等
        之後呢？）等他們把挖土機卸載，把板車開回原位。」
        ，「（你在那邊等他們回來這段時間大約多久？）約二
        十分鐘至半小時。」，「（你們把板車開去原來的地方
        放之後呢？）開我的車子，我的車子放在板車那裡，我
        把工作做好之後，我就把板車開回去原來的地方，開我
        的車子回家。」等語（見本院卷三第七八頁至第八十頁
        ）。
    ４、依證人楊國華、杜建欽上開證述可知，就附表編號一之
        參與人數，證人楊國華稱是三人參與（即被告楊國華、
        杜建欽及黃以明），證人杜建欽稱是五個人參與（即被
        告楊國華、杜建欽、黃以明，另有二人臨時加入），附
        表編號三的參與人數，楊國華稱是三人參與（即被告楊
        國華、杜建欽及黃以明），證人杜建欽稱是四人參與（
        即被告楊國華、杜建欽、黃以明及「阿炮」之人），惟
        因竊盜之犯行均係由被告楊國華主導，被告杜建欽只是
        負責開板車先到一個地點待命，俟被告楊國華等人將挖
        土機發動之後始通知被告杜建欽到現場，均是以無線電
        對講機聯絡，業據證人杜建欽於本院審理時證述：「（
        你剛剛陳稱黃建河有把風，你有看到他距離被偷的挖土
        機多遠？）我們偷挖土機每個人身上配備用的是無線電
        ，走到哪裡都是用無線電聯絡。」，「（你的意思是不
        是黃建河一直走來走去？）固定也有，行動也有。」，
        「（黃建河靠近挖土機最近距離有多近？最遠距離挖土
        機多遠？）最近距離是在挖土機上面，最遠有一百公尺
        或十公里都有。」，「（在你們偷竊過程，你知道十公
        里可以達到把風的目的嗎？）竊盜過程把風，手機收不
        到，車上有無線電，無線電在三十公里以內可以收到。
        」，「（在把風過程裡面，你有無看到黃建河離開挖土
        機十公里遠？）有。」「（黃建河是如何離開挖土機十
        公里遠？）他把風有把風的車子。」「都是楊國華打電
        話給我，叫我幾點去把板車開去哪裡，我再下來。」，
        「（如何分工？）也是同樣我開拖板車在附近待命等，
        然後楊國華打電話給我，我再將拖板車開到現場，楊國
        華再將挖土機開到板車上面。這部挖土機如何銷贓我不
        知道。」等語如前，依此客觀推論，足見被告杜建欽是
        在最後開板車至現場載運挖土機，被告杜建欽並沒有下
        車，對於何人參與？何人有在現場？被告杜建欽均是透
        過無線電對講機來瞭解，故而，被告杜建欽在無線電中
        所聽到的參與人數有非無可能有所誤認，始會產生其證
        述之人數稍有微疵，然縱使其證述參與之人數稍有微疵
        ，惟關於被告黃以明確有參與附表編號一及編號三之情
        節，其證述與證人楊國華證述之內容則完全一致，並無
        任何瑕疵可指。按認定事實，必須就相關聯之證據資料
        ，整體觀察而予以綜合判斷，不得割裂；又證人不一致
        之陳述，究竟何者為可採，乃證據證明力問題，屬事實
        審法院自由裁量之職權，其證據之取捨，如不違背經驗
        法則或論理法則，即不得任指為違法，依此以觀，證人
        楊國華、杜建欽證述被告黃以明確有共同參與附表編號
        一及編號三之竊盜犯行及共同行使偽造特種文書之犯行
        ，應與事實較為相符而屬可採，僅證人杜建欽證述附表
        編號一、三之竊盜參與人數稍有出入，惟並不妨礙認定
        被告黃以明確有參與本案附表編號一、三之犯罪事實，
        甚為顯明。
（三）、況且，被告楊國華與杜建欽供出被告黃以明共犯本件竊
        盜犯行，被告楊國華與杜建欽反而需要負刑法第三百二
        十一條第一項第四款加重竊盜犯行之較重罪責，被告楊
        國華仍願意供出被告黃以明共犯之犯行，若非被告黃以
        明有共同參與，衡情若只是單純出於懷恨，被告楊國華
        與杜建欽又何需為此種損人又不利己之供述，反而加重
        自己之刑期？從而，被告黃以明辯解其未參與等情，既
        無證據足資證明其所辯屬實，以推翻證人楊國華、杜建
        欽二人上開「被告黃以明確有參與附表編號一、三」之
        證詞，觀諸證人楊國華、杜建欽與被告黃以明既無素怨
        ，所證述之內容客觀上應屬可信，從而，被告黃以明辯
        稱其未參與附表編號一、三之事實，顯係事後飾卸之詞
        ，不足採信。
（四）、綜上各情相互酌參，本案事證明確，被告三人就附表編
        號一至編號三之犯行，均足堪認定，應依法論科。
二、核被告楊國華、杜建欽及黃以明所為，各如附表編號一至三
    論罪科刑欄所載。經查：被告行為後，刑法第三百二十一條
    關於加重竊盜罪之規定業於一百年一月二十六日修正公布施
    行，並於同年月二十八日生效。修正後刑法第三百二十一條
    加重竊盜罪之法定刑業由「六月以上、五年以下有期徒刑」
    ，修正為「六月以上、五年以下有期徒刑，得併科新臺幣十
    萬元以下罰金」，已增加罰金刑為法定刑，既涉及科刑規範
    變更，自有新舊法比較適用之必要。依刑法第二條第一項揭
    示之「從舊從輕」原則比較該條修正前、後規定之適用結果
    ，修正後之刑法第三百二十一條規定顯未較有利於被告，自
    應適用被告行為時法即修正前之刑法第三百二十一條之規定
    予以論罪科刑如附表編號一、三所示。爰審酌被告楊國華係
    主謀，負責主導本案之分工，然其自始坦承犯行；被告杜建
    欽則是聽命於被告楊國華搬運以實行竊盜行為，至於被告黃
    以明確有參與竊盜行為及共同行為偽造特種文書，但均矢口
    否認犯行，佐以被告三人素行不佳，且被告三人之前亦有與
    本案類似竊取挖土機且行使偽造進口報單之犯行（參酌本院
    九十四年度訴字第三三一一號、九十七年度易字第七八五號
    判決），嗣經法院判刑後，猶不知悔改而犯本件之犯行，渠
    等所竊取的挖土機價值動輒七、八十萬元以上，價值不菲，
    對被害人造成之損失頗為嚴重，且附表編號一係由被告黃以
    明先提供偽造之特種文書後，再被告楊國華行使偽造特種文
    書，足見被告黃以明對於共同行使偽造特種文書之行為知之
    甚稔，被告杜建欽雖亦有共同之犯意聯絡，惟其涉入之程度
    較輕；酌以被告楊國華、杜建欽坦認附表編號一至三之全部
    犯行，犯後態度尚佳，被告黃以明先則否認附表編號二之故
    買贓物犯行，其後經檢察官追加竊盜犯行後（即附表編號一
    、三之部分）始承認故買贓物之犯行（即附表編號二之部分
    ），經本院兩次實行交互詰問程序後，認定其確有參與附表
    編號一、三之犯行，卻仍對於竊盜及偽造特種文書之犯行矢
    口否認，犯後態度顯然欠佳等一切情狀，分別量處如附表所
    示之主刑及從刑（從刑部分之法律適用，亦如附表所示），
    並定如附表所示之應執行刑，以資儆懲。按法院在法定刑範
    圍內量刑，係指就被告個人之情形及犯罪情節，依刑法第五
    十七條審酌一切情狀，為科刑輕重之標準，除死刑、無期徒
    刑之外，對於預期被告得獲教化矯正之主刑之種類及刑度，
    亦應斟酌在內，對於共同正犯之量刑，亦然。是共同正犯縱
    犯罪情節相同，各人個資不同，各人預期得獲教化矯正之主
    刑之種類及刑度，亦有差異，彼此間之刑期，非可強求一致
    ，亦非可互相比擬，最高法院九十八年度臺上字第七二二○
    號判決可資參照。經查：公訴人對於本案被告楊國華、杜建
    欽均求處有期徒刑三年十月，對被告黃以明求處有期徒刑三
    年六月，然本院審酌前開情事，認各量處如附表所示之刑，
    較符罪刑均衡原則，附此敘明。
據上論斷，應依刑事訴訟法第二百九十九條第一項前段，刑法第
二條第一項前段、第二十八條、第二百十六條、第二百十二條、
第二百十九條、修正前刑法第三百二十一條第一項第四款、刑法
第三百二十條第一項、第三百四十九條第二項、第四十七條第一
項、第五十一條第五款、第三十八條第一項第二款，判決如主文
。
本案經檢察官吳書嫺到庭執行職務
中    華    民    國  100    年    8    月    12    日
                刑事第二庭      審判長法  官  蔡直青
                                      法  官  吳坤芳
                                      法  官  黃翰義
以上正本證明與原本無異。
如不服本判決應於收受本判決後10日內向本院提出上訴書狀，並
應敘述具體理由。如未敘述上訴理由者，應於上訴期間屆滿後20
日內向本院補提理由書狀（均須按他造當事人之人數附繕本）「
切勿逕送上級法院」。
                                      書記官  謝文心
中    華    民    國   100    年    8     月    16    日
附錄本件論罪科刑法條全文：
中華民國刑法第212條
（偽造變造特種文書罪）
偽造、變造護照、旅券、免許證、特許證及關於品行、能力服務
或其他相類之證書、介紹書，足以生損害於公眾或他人者，處 1
年以下有期徒刑、拘役或 3 百元以下罰金。
中華民國刑法第216條
（行使偽造變造或登載不實之文書罪）
行使第 210 條至第 215 條之文書者，依偽造、變造文書或登載
不實事項或使登載不實事項之規定處斷。
中華民國刑法第320條
（普通竊盜罪、竊佔罪）
意圖為自己或第三人不法之所有，而竊取他人之動產者，為竊盜
罪，處5  年以下有期徒刑、拘役或 5 百元以下罰金。
意圖為自己或第三人不法之利益，而竊佔他人之不動產者，依前
項之規定處斷。
前二項之未遂犯罰之。
修正前中華民國刑法第321條
（加重竊盜罪）
犯竊盜罪而有下列情形之一者，處 6 月以上、5 年以下有期徒
刑：
一、於夜間侵入住宅或有人居住之建築物、船艦或隱匿其內而犯
    之者。
二、毀越門扇、牆垣或其他安全設備而犯之者。
三、攜帶兇器而犯之者。
四、結夥三人以上而犯之者。
五、乘火災、水災或其他災害之際而犯之者。
六、在車站或埠頭而犯之者。
前項之未遂犯罰之。
中華民國刑法第349條
（普通贓物罪）
收受贓物者，處 3 年以下有期徒刑、拘役或 5 百元以下罰金。
搬運、寄藏、故買贓物或為牙保者，處 5 年以下有期徒刑、拘
役或科或併科 1 千元以下罰金。
因贓物變得之財物，以贓物論。
附表
 ┌───────┬──────────────────┬──────────────────┬──────────────────┐
 │              │編號一                              │編號二                              │編號三                              │
 ├───────┼──────────────────┼──────────────────┼──────────────────┤
 │行為人        │楊國華、杜建欽、黃以明（加重竊盜部分│楊國華、杜建欽（普通竊盜部分）；黃以│楊國華、杜建欽、黃以明（加重竊盜部分│
 │              │及行使偽造特種文書部分）            │明（故買贓物部分）                  │）                                  │
 ├───────┼──────────────────┼──────────────────┼──────────────────┤
 │行為時間      │民國九十六年十二月十二日凌晨二時許  │九十六年十二月十八日八時許          │九十六年十二月二十二日凌晨四時許    │
 │              │                                    │                                    │                                    │
 ├───────┼──────────────────┼──────────────────┼──────────────────┤
 │行為地點      │臺南市○○區○○村○○段電線桿編號四│臺南市○○區○○路二王公墓內        │臺南市左鎮區臺二線二四公里四百公尺處│
 │              │二左十七號                          │                                    │                                    │
 ├───────┼──────────────────┼──────────────────┼──────────────────┤
 │所竊物品      │李啟銘所有之小松牌（ＰＣ二○○－五機│方國忠所有三菱牌ＭＳ一二○一挖土機一│鄧登來所有ＫＯＭＡＴＳＵ牌ＰＣ一二○│
 │              │臺號碼五二三九九號）挖土機一部      │部                                  │－五型挖土機一部                    │
 ├───────┼──────────────────┼──────────────────┼──────────────────┤
 │分工方式      │先由楊國華之不詳年籍友人告知楊國華有│先將挖土機開上杜建欽駕駛懸掛偽造車牌│由黃以明、楊國華駕駛自用小客車、杜建│
 │              │挖土機放置特定地點後，由黃以明、楊國│五五三－ＱＲ號平板大貨車上，再由杜建│欽駕駛車號ＦＭ－○九七號板車（改懸掛│
 │              │華駕駛自用小客車、杜建欽駕駛車號Ｆ  │欽駕駛大貨車載運挖土機離開現場，楊國│四二八－ＨＡ號車牌），於上開時間，前│
 │              │Ｍ－○九七號板車，於上開時間，前往上│華則另行駕駛車號ＨＲ－八○六四號小客│往上開地點鄧登來所有上開挖土機放置處│
 │              │開地點李啟銘所有上開挖土機放置處，由│車前導及警戒。                      │，由黃建河負責於現場把風，楊國華以其│
 │              │黃以明負責於現場把風，楊國華以其自備│                                    │自備之挖土機鑰匙（未扣案）發動該挖土│
 │              │之挖土機鑰匙（未扣案）發動該挖土機，│                                    │機，並將挖土機於現場駛上杜建欽所駕駛│
 │              │並將挖土機於現場駛上杜建欽所駕駛之板│                                    │之板車上，末再由杜建欽以板車載運上揭│
 │              │車上，末再由杜建欽以板車載運上揭挖土│                                    │挖土機至嘉義縣大林鎮○○段七十地號。│
 │              │機至台中市東勢區準備販售。          │                                    │                                    │
 ├───────┼──────────────────┼──────────────────┼──────────────────┤
 │贓物轉售方式  │於九十六年十二月十四日，由楊國華出面│暫置於杜建欽住處空地二月餘，然為警於│由杜建欽以板車載運上揭挖土機至嘉義縣│
 │              │，持黃以明於同日所交付自不知名之人偽│九十七年三月二日會同拍得該挖土機照片│大林鎮○○段七十地號，由楊國華出面以│
 │              │造之海關進口報單，佯裝竊自李啟銘之挖│，杜建欽即將挖土機售與知情之黃以明，│三十五萬元賤價（該挖土機原價八十萬元│
 │              │土機有合法來源憑據，以新臺幣（下同）│再由黃以明於九十七年四月下旬，以十八│）且賒債方式售與知情之簡勝紘（業經判│
 │              │七十八萬元之價格，經由不知情之賴志雄│萬五千元價格，售與不知情之張介新，張│決確定），得款由楊國華、杜建欽、黃以│
 │              │仲介，在台中市東勢區處，將李啟銘之挖│介新又以二十二萬元售與不知情之陳宏斌│明所分得。                          │
 │              │土機售與不知情之羅炳煌，並行使上開特│。                                  │                                    │
 │              │種文書，致生損害於羅炳煌及海關進口報│                                    │                                    │
 │              │單之正確性，得款則由楊國華、杜建欽、│                                    │                                    │
 │              │黃以明朋分。                        │                                    │                                    │
 ├───────┼──────────────────┼──────────────────┼──────────────────┤
 │證據          │一、被告楊國華、杜建欽於本院審理時對│一、被告楊國華、杜建欽及黃以明於本院│一、被告楊國華、杜建欽於本院審理時對│
 │              │    於上開事實均坦承不諱（見本院卷第│    審理時對於上開事實均坦承不諱（見│    於上開事實均坦承不諱（見本院卷第│
 │              │    一九九頁反面及第二○三頁至第二○│    本院卷第一九九頁反面及第二○三頁│    一九九頁反面及第二○三頁至第二○│
 │              │    四頁）。                        │    至第二○四頁）。                │    四頁）。                        │
 │              │二、證人楊國華、杜建欽於警詢及偵查中│二、證人楊國華、杜建欽於警詢及偵查中│二、證人楊國華、杜建欽於警詢及偵查中│
 │              │    之證述、證人李啟銘、賴志雄於警詢│    之證述、證人張介新、陳宏斌於警詢│    之證述、證人鄧登來於警詢中之證述│
 │              │    中之證述（證人楊國華部分：警一卷│    中之證述（證人楊國華部分：警一卷│    （證人楊國華部分：警一卷第三頁至│
 │              │    第三頁至第三二頁、警二卷第二四頁│    第三頁至第三二頁、警二卷第二四頁│    第三二頁、警二卷第二四頁至二六頁│
 │              │    至二六頁、偵一卷第二九頁至第三二│    至二六頁、偵一卷第二九頁至第三二│    、偵一卷第二九頁至第三二頁、第九│
 │              │    頁、第九○頁；證人杜建欽部分：警│    頁、第九○頁；證人杜建欽部分：警│    ○頁；證人杜建欽部分：警一卷第三│
 │              │    一卷第三三頁至第四二頁、警二卷第│    一卷第三三頁至第四二頁、警二卷第│    三頁至第四二頁、警二卷第九頁至第│
 │              │    九頁至第十二頁、偵一卷第七五頁至│    九頁至第十二頁、偵一卷第七五頁至│    十二頁、偵一卷第七五頁至第七六頁│
 │              │    第七六頁、偵二卷第九一頁至第九三│    第七六頁、偵二卷第九一頁至第九三│    、偵二卷第九一頁至第九三頁；證人│
 │              │    頁；證人李啟銘部分：警一卷第七○│    頁；證人張介新部分：警二卷第五八│    鄧登來部分：警一卷第八四頁至第八│
 │              │    頁至第七二頁；證人賴志雄部分：警│    頁至第六○頁；證人陳宏斌部分：警│    六頁、第八七頁至第八八頁）。    │
 │              │    一卷第五三頁至第五五頁）。      │    二卷第六六頁至第六七頁）。      │三、證人楊國華、杜建欽於本院審理時之│
 │              │三、證人楊國華、杜建欽於本院審理時之│三、證人方國忠於警詢及偵查中之證述（│    證述（本院卷一第一○四頁至第一一│
 │              │    證述（本院卷一第一○四頁至第一一│    警一卷第九八頁至第一百頁、警二卷│    三頁、第七二頁至第七九頁、第七六│
 │              │    三頁、第七二頁至第七九頁、第七六│    第四六頁至第四八頁、警二卷第五六│    頁至第八五頁、第九七頁至第九九頁│
 │              │    頁至第八五頁、第九七頁至第九九頁│    頁至第五七頁、偵一卷第五五頁至第│    、本院卷二第二○八頁至第二一五頁│
 │              │    、本院卷二第二○八頁至第二一五頁│    五七頁）。                      │    ；本院卷一第一一四頁至第一二五頁│
 │              │    ；本院卷一第一一四頁至第一二五頁│四、被告杜建欽所使用之0000000│    、第七二頁至第七三頁、第七六頁至│
 │              │    、第七二頁至第七三頁、第七六頁至│    五九五號行動電話申請登記資料、楊│    第八五頁、第九七頁至第九九頁、第│
 │              │    第八五頁、第九七頁至第九九頁、第│    國華所使用之0000000000│    一一二頁至第一二○頁、本院卷二第│
 │              │    一一二頁至第一二○頁、本院卷二第│    號行動電話申請登記資料及上開二支│    二一五頁至第二二二頁）。        │
 │              │    二一五頁至第二二二頁）。        │    行動電話之雙向通聯紀錄（見本院卷│四、報單號碼ＡＺ0000000000│
 │              │四、海運通關資料庫查詢、偽造報單號碼│    一第一七二頁至第一九四頁、第一九│    號之進口報單一紙及挖土機照片二幀│
 │              │    ＡＺ0000000000號進口報│    五頁至第二三一頁）。            │    （警一卷第九○頁、第九一頁）。  │
 │              │    單、報單號碼ＢＤ九五Ｑ一二九○○│五、監視器翻拍照片六幀（警二卷第五○│                                    │
 │              │    ○四號之進口報單、保管單、讓渡證│    頁至第五二頁）、尋獲照片十三幀（│                                    │
 │              │    明書、估價單及財政部基隆關稅局九│    警一卷第一○一頁至第一○五頁）、│                                    │
 │              │    十七年五月二十日函各一紙及指認照│    張介新之代保管收據（警二卷第六四│                                    │
 │              │    片、機臺號碼照片十一幀。        │    頁）。                          │                                    │
 ├───────┼──────────────────┼──────────────────┼──────────────────┤
 │論罪          │核被告楊國華、杜建欽、黃以明所為，均│核被告楊國華、杜建欽所為，係犯刑法第│核被告楊國華、杜建欽、黃以明所為，均│
 │              │係犯刑法第二百十六條、第二百十二條、│三百二十條第一項之普通竊盜罪。被告楊│係犯修正前刑法第三百二十一條第一項第│
 │              │修正前刑法第三百二十一條第一項第四款│國華及杜建欽就上開事實，有犯意之聯級│四款之加重竊盜罪。被告杜建欽前曾因違│
 │              │之罪。被告三人就行使偽造特種文書之部│及行為之分擔，均為共同正犯。被告黃以│反森林法案件，經臺灣高等法院臺中分院│
 │              │分，有犯意之聯絡及行為之分擔，均為共│明所為，則係犯刑法第三百四十九條第二│以九十一年度上訴字第一○二五號刑事判│
 │              │同正犯。又被告杜建欽前曾因違反森林法│項之故買贓物罪。又被告杜建欽前曾因違│決判處有期徒刑八月確定，於九十五年二│
 │              │案件，經臺灣高等法院臺中分院以九十一│反森林法案件，經臺灣高等法院臺中分院│月二十日執行完畢，有臺灣高等法院被告│
 │              │年度上訴字第一○二五號刑事判決判處有│以九十一年度上訴字第一○二五號刑事判│前案紀錄表在卷可佐，其於有期徒刑執行│
 │              │期徒刑八月確定，於九十五年二月二十日│決判處有期徒刑八月確定，於九十五年二│完畢後五年內，故意再犯本案之罪，為累│
 │              │執行完畢，有臺灣高等法院被告前案紀錄│月二十日執行完畢，有臺灣高等法院被告│犯，應依刑法第四十七條第一項之規定，│
 │              │表在卷可佐，其於有期徒刑執行完畢後五│前案紀錄表在卷可佐，其於有期徒刑執行│加重其刑。又證人楊國華證稱：「（起訴│
 │              │年內，故意再犯本案之罪，為累犯，應依│完畢後五年內，故意再犯本案之罪，為累│書附表編號一至三號這三部挖土機，你所│
 │              │刑法第四十七條第一項之規定，加重其刑│犯，應依刑法第四十七條第一項之規定，│持用的鑰匙是否係同一支鑰匙？）不一樣│
 │              │。又證人楊國華證稱：「（起訴書附表編│加重其刑。又證人楊國華證稱：「（起訴│，這三台挖土機其中起訴書附表編號一、│
 │              │號一至三號這三部挖土機，你所持用的鑰│書附表編號一至三號這三部挖土機，你所│三號都是小松牌的挖土機，用的都是同一│
 │              │匙是否係同一支鑰匙？）不一樣，這三台│持用的鑰匙是否係同一支鑰匙？）不一樣│支自備鑰匙，起訴書附表編號二號是三菱│
 │              │挖土機其中起訴書附表編號一、三號都是│，這三台挖土機其中起訴書附表編號一、│牌的挖土機，是用另一支不同的自備鑰匙│
 │              │小松牌的挖土機，用的都是同一支自備鑰│三號都是小松牌的挖土機，用的都是同一│去偷的，所以起訴書附表編號一至三號我│
 │              │匙，起訴書附表編號二號是三菱牌的挖土│支自備鑰匙，起訴書附表編號二號是三菱│是用兩支不同的自備鑰匙去偷的。」等語│
 │              │機，是用另一支不同的自備鑰匙去偷的，│牌的挖土機，是用另一支不同的自備鑰匙│（見本院卷二第一一七頁），可證附表編│
 │              │所以起訴書附表編號一至三號我是用兩支│去偷的，所以起訴書附表編號一至三號我│號一、三係使用同一支鑰匙；而附表編號│
 │              │不同的自備鑰匙去偷的。」等語（見本院│是用兩支不同的自備鑰匙去偷的。」等語│二則是使用另一支鑰匙，故附表編號一、│
 │              │卷二第一一七頁），可證附表編號一、三│（見本院卷二第一一七頁），可證附表編│三依刑法第三十八條第一項第二款僅宣告│
 │              │係使用同一支鑰匙；而附表編號二則是使│號一、三係使用同一支鑰匙；而附表編號│沒收一支鑰匙，附表編號二則依同條項第│
 │              │用另一支鑰匙，故附表編號一、三依刑法│二則是使用另一支鑰匙，故附表編號一、│二款，宣告沒收另一支鑰匙。          │
 │              │第三十八條第一項第二款僅宣告沒收一支│三依刑法第三十八條第一項第二款僅宣告│                                    │
 │              │鑰匙，附表編號二則另依同條項第二款，│沒收一支鑰匙，附表編號二則依同條項第│                                    │
 │              │宣告沒收另一支鑰匙。又偽造之ＡＡ八六│二款，宣告沒收另一支鑰匙。          │                                    │
 │              │00000000號海關進口報單一紙，│                                    │                                    │
 │              │為偽造之特種文書，該文書上偽造之基隆│                                    │                                    │
 │              │關稅局專用章印文、核定關員及經辦關員│                                    │                                    │
 │              │印文各一枚，依刑法第二百十九條之規定│                                    │                                    │
 │              │，不問屬於犯人與否，均沒收之。      │                                    │                                    │
 ├───────┼──────────────────┼──────────────────┼──────────────────┤
 │              │楊國華結夥三人以上竊盜，處有期徒刑壹│楊國華共同竊盜，處有期徒刑捌月。未扣│楊國華結夥三人以上竊盜，處有期徒刑壹│
 │罪名及主刑、從│年。未扣案之挖土機鑰匙壹支沒收。又共│案之挖土機鑰匙壹支沒收。            │年。未扣案之挖土機鑰匙壹支沒收。    │
 │刑            │同行使偽造特種文書，足以生損害於他人│                                    │                                    │
 │              │，處有期徒刑陸月。偽造之ＡＡ捌陸肆玖│杜建欽共同竊盜，累犯，處有期徒刑拾月│杜建欽結夥三人以上竊盜，累犯，處有期│
 │              │捌柒零零貳零號海關進口報單上基隆關稅│。未扣案之挖土機鑰匙壹支沒收。      │徒刑壹年貳月。未扣案之挖土機鑰匙壹支│
 │              │局專用章印文、核定關員及經辦關員印文│                                    │沒收。                              │
 │              │各壹枚均沒收。                      │黃以明故買贓物，處有期徒刑肆月。    │                                    │
 │              │                                    │                                    │黃以明結夥三人以上竊盜，處有期徒刑壹│
 │              │杜建欽結夥三人以上竊盜，累犯，處有期│                                    │年肆月。未扣案之挖土機鑰匙壹支沒收。│
 │              │徒刑壹年貳月。未扣案之挖土機鑰匙壹支│                                    │                                    │
 │              │沒收。又共同行使偽造特種文書，足以生│                                    │                                    │
 │              │損害於他人，累犯，處有期徒刑捌月。偽│                                    │                                    │
 │              │造之ＡＡ0000000000號海關進│                                    │                                    │
 │              │口報單上基隆關稅局專用章印文、核定關│                                    │                                    │
 │              │員及經辦關員印文各壹枚均沒收。      │                                    │                                    │
 │              │                                    │                                    │                                    │
 │              │黃以明結夥三人以上竊盜，處有期徒刑壹│                                    │                                    │
 │              │年肆月。未扣案之挖土機鑰匙壹支沒收。│                                    │                                    │
 │              │又共同行使偽造特種文書，足以生損害於│                                    │                                    │
 │              │他人，處有期徒刑捌月。偽造之ＡＡ捌陸│                                    │                                    │
 │              │00000000號海關進口報單上基隆│                                    │                                    │
 │              │關稅局專用章印文、核定關員及經辦關員│                                    │                                    │
 │              │印文各壹枚均沒收。                  │                                    │                                    │
 ├───────┼──────────────────┴──────────────────┴──────────────────┤
 │應執行刑      │楊國華應執行有期徒刑參年。未扣案之挖土機鑰匙貳支及偽造之ＡＡ0000000000號海關進口報單上基隆關稅局專用章│
 │              │印文、核定關員及經辦關員印文各壹枚均沒收。                                                                      │
 │              │                                                                                                                │
 │              │杜建欽應執行有期徒刑參年。未扣案之挖土機鑰匙貳支及偽造之ＡＡ0000000000號海關進口報單上基隆關稅局專用章│
 │              │印文、核定關員及經辦關員印文各壹枚均沒收。                                                                      │
 │              │                                                                                                                │
 │              │黃以明應執行有期徒刑參年肆月。未扣案之挖土機鑰匙壹支及偽造之ＡＡ0000000000號海關進口報單上基隆關稅局專│
 │              │用章印文、核定關員及經辦關員印文各壹枚均沒收。                                                                  │
 └───────┴────────────────────────────────────────────────────────┘